# 小贷公司购买债权现流

提问人：xuancaojisi 时间：2019-10-19 18:51:05
@chenyiwei 陈版，您好：
请教以下问题：小贷公司A 从小贷公司B 购买了尚未到期的贷款，相应的债权转让手续均以完毕，且 A 公司支付了未到期贷款的本金给B 公司，那么在 A 的现流表中，支付这部分债权的资金应该在哪个项目中填列；个人认为虽然A 公司购买的也是其主业放贷的贷款业务，但由于不是 A公司直接给客户放贷，所以不应该在发放的贷款及垫款净额项目中列示，那么放在支付在其他经营活动中是否更合适？毕竟购买的也属于经营活动的债权；

回答人：chenyiwei
应注意了解购买的目的，以及贷款的期限、是否偶发等，如果金额较大，涉及期限较长，发生频率较低的，则作为投资活动可能更合适。另外，还需关注该项贷款转让对 B 而言是否满足终止确认条件。

提问人：xuancaojisi 时间：2019-10-21 18:51:05
@chenyiwei 谢谢陈版的指导；购买原因：系 A 和B 公司为同一控制下兄弟公司，因 B 公司部分债务产生坏账，拟将其进行注销，在注销之前，需将无风险的贷款转至 A 公司，由A 继续开展业务；
这种业务属于一次性交易，且满足终止确认条件，放投资活动是否合适？

回答人：chenyiwei
如果经常发生此类业务，作为经营活动也是可以接受的。